【裁判字號】    97,易,460
【裁判日期】    970808
【裁判案由】    詐欺
【裁判全文】
臺灣基隆地方法院刑事判決               97年度易字第460號
公  訴  人  臺灣基隆地方法院檢察署檢察官
被      告  子○○
上列被告因詐欺案件，經檢察官提起公訴（97年度偵字第2271、
2347、2526、2709、2820號），被告並為有罪陳述，本院合議庭
乃裁定由受命法官獨任以簡式審判程序進行審理，並判決如下：
    主  文
子○○幫助意圖為自己不法之所有，以詐術使人將本人之物交付
，處拘役伍拾日，如易科罰金，以新臺幣壹仟元折算壹日。緩刑
肆年。
    事  實
一、緣子○○於民國97年4 月4 日上午某時，因閱讀自由時報之
    分類廣告，而查悉「詐騙集團藉詞『簿子換現金』徵求金融
    帳戶」（含存摺、金融卡【即提款卡】、印鑑、密碼紙等物
    ）之相關訊息。乃子○○明知申請金融機構帳戶使用實屬輕
    而易舉之事，復明知一般人無故索取他人金融帳戶使用之行
    徑，常與財產犯罪密切相關；雖無「提供金融帳戶予他人使
    用，必然引發該他人萌生恃以實施詐欺犯罪」之確信，仍有
    「提供自己金融帳戶予他人使用，可能足以幫助該他人及與
    之有犯意聯絡者（下稱「詐騙集團」）實施詐欺犯罪」之預
    見，猶不違背其本意（即縱使該詐騙集團果恃子○○之金融
    帳戶實施詐欺犯罪，亦不違反子○○之本意），進而基於幫
    助詐騙集團實施詐欺犯罪之不確定故意，逕自撥打該分類廣
    告所刊載之聯絡電話，俾與該詐騙集團接洽、聯繫；再於同
    日（97年4 月4 日）晚間8 時左右，在基隆市暖暖火車站門
    口附近，將其前於96年3 月12日，向中華郵政股份有限公司
    「基隆碇內支局（局號：0000000 ）」申辦、帳號「000000
    0 」之金融帳戶存摺、金融卡（提款卡）連同密碼等資料，
    以新臺幣（下同）3,000 元之對價，一併讓售而交付予上開
    詐騙集團使用，藉以對上開詐騙集團提供助力，幫助上開詐
    騙集團遂彼等向不特定第三人詐取財物之目的。其後，上開
    詐騙集團果基於詐騙之「單一」犯意聯絡，在時、空密接之
    情形下，推派姓名年籍不詳之成年成員數名，反覆、輪流經
    由電腦設備連線上網，於拍賣網頁上刊載不實之物品標售訊
    息，藉此方式持續對連線上網觀覽拍賣網頁之「不特定」多
    數人謊稱彼等有意網拍手機（行動電話）、相機、PSP 遊戲
    主機等各類物品，而於時、空密接之情形下，持續對「不特
    定」之多數人施以詐術；其中，連線上網之「不特定」多數
    人中，則果有如附表編號至所示之人，因觀覽上開拍賣
    網頁而誤信所載之標售物品訊息，進而於附表編號至所
    示匯款時、地，操作自動櫃員機或藉由網路轉帳方式，誤將
    自己帳戶內如附表編號至所示現金，轉匯至業由詐騙集
    團支配管領之子○○前揭金融帳戶。上開詐騙集團遂對如附
    表編號至所示之人詐欺取財得逞。嗣如附表編號至
    所示之人雖查覺事有蹊蹺而報警究辦，然前開詐騙集團與上
    開資金之關聯性，仍因子○○前揭金融帳戶之介入而遭切斷
    ，致員警無從自上開資金流向以逆推追查該詐騙集團之實際
    所在。
二、案經基隆市警察局第三分局、高雄市政府警察局三民第二分
    局、臺北市政府警察局松山分局移送臺灣基隆地方法院檢察
    察署，暨臺北縣政府警察局汐止分局移送臺灣士林地方法院
    檢察署、臺北市政府警察局中山分局移送臺灣臺北地方法院
    檢察署呈請臺灣高等法院檢察署令轉臺灣基隆地方法院檢察
    署檢察官偵查起訴。
    理  由
壹、程序事項
    查本案被告子○○所犯者非為死刑、無期徒刑、最輕本刑為
    三年以上有期徒刑之罪或高等法院管轄第一審案件，其於準
    備程序進行中，先就被訴事實為有罪之陳述，經告知其簡式
    審判程序之旨，並聽取公訴人、被告之意見後，本院業已依
    刑事訴訟法第二百七十三條之一第一項規定，裁定由受命法
    官獨任以簡式審判程序進行本案之審理。
貳、實體事項
一、證據能力
    「被告以外之人於審判外之言詞或書面陳述，除法律有規定
    者外，不得作為證據」之規定，於法院以簡式審判程序處刑
    者，不適用之。刑事訴訟法第一百五十九條第二項前段定有
    明文。乃不受傳聞證據法則拘束之例外性規定。準此，本案
    相關證人於審判外之言詞或書面陳述，倘查無不得作為本案
    審判依據之其他情事，復業經本院踐行證據調查之合法程序
    ，就令係屬審判外之陳述，核其亦可據為本案審判之證據。
    合先指明。
二、事實認定
    前揭事實業據被告子○○於本院審理時坦承在卷，並經證人
    即如附表編號至所示被害人壬○○、己○○、庚○○、
    丁○○、辛○○、甲○○、乙○○、癸○○、丙○○於警詢
    中證述明確，且有被告於96年3 月12日，向中華郵政股份有
    限公司「基隆碇內支局（局號：0000000 ）」申辦、帳號「
    0000000 」之金融帳戶客戶基本資料、郵政存簿儲金立帳申
    請書、客戶歷史交易清單，及如附表編號至「卷證一覽
    」欄所示之網拍交易資料、自動櫃員機匯款收據、存摺節本
    （臺北大安郵局存摺封面及內頁影本）、網路轉帳通知明細
    等件在卷足考。綜上，堪認被告於本院審理時之任意性自白
    ，與事實相符，可以採信。從而，本案事證明確，被告如本
    判決事實欄所載犯行，洵堪認定。
三、論罪科刑：
  (一)關於本案之正犯（被幫助者）：
    本案實際遂行詐騙手法者，固係意在對不特定之多數人施以
    詐術並取得財物；即彼等所為，並非基於一個意思決意並僅
    顯現一個意思活動，且彼等所侵害者，亦分屬不同之財產法
    益（即所侵害之法益並非單一）；惟本案實際遂行詐騙手法
    者，實乃反覆、輪流經由電腦設備連線上網暨於拍賣網頁上
    刊載不實之物品標售訊息，藉以使上網觀覽拍賣網頁之「不
    特定」被害人陷於錯誤，進而誤將自己帳戶內現金轉匯至「
    被告上揭帳戶」，此均經本院認定如前。茲就本案實際遂行
    詐騙者利用電腦網路「隨機」選擇被害人以行詐騙暨藉由如
    附表所示金融帳戶取得財物之情節以觀，已明顯可見「本案
    實際遂行詐騙手法及與之有犯意聯絡者」利用前揭方式斂財
    ，並非出於一時或偶發，是自客觀以言，實已堪認「本案實
    際遂行詐騙手法及與之有犯意聯絡者」，當有反覆實施類似
    本案之詐欺取財犯罪之意。即本案之詐騙行為人，應係出於
    「單一」之詐騙犯罪意思而反覆實施同種類之犯罪行為，雖
    彼等在反覆利用相同手法誘使「不特定」被害人上當的過程
    中，或因被害人並未上當，或因被害人息事寧人，致本案經
    披露者，僅如附表編號至所示被害人壬○○、己○○、
    庚○○、丁○○、辛○○、甲○○、乙○○、癸○○、丙○○9 人，然此除無礙於彼等藉上開手法所反覆實施之詐騙行
    為間，具時、空密接連結之特性，自第三人之立場觀其整體
    犯罪流程，彼等連貫詐騙行為之實施，亦與單一之整體事件
    無殊。是自刑法評價與其評價客體的對應關係而論，倘割裂
    本案之整體犯罪流程而為數罪評價，則恐與刑罰之過度評價
    禁止原則相悖，並有違憲法所揭櫫之比例原則。且就令較之
    一般性及偶發性的詐騙事件而言，本案詐騙情節所可能牽累
    之範圍尤為深廣，然此亦非立法者或裁判者得恃以侵越刑罰
    過度評價禁止原則之正當理由（按：依現行法之規定，此部
    分可由法官在量刑之際，個案予以斟酌）。又有關行為人基
    於概括犯意，多次對不同被害人詐騙之犯罪，司法實務歷來
    習依95年7 月1 日修正施行前之刑法第五十六條連續犯規定
    論以一罪，並加重其刑；雖上開連續犯之規定業經修正刪除
    ，並自95年7 月1 日施行，然考諸其修正理由說明四：「至
    連續犯之規定廢除後，對於部分習慣犯，例如竊盜、吸毒等
    犯罪，是否會因適用數罪併罰而使刑罰過重產生不合理之現
    象一節，在實務運用上應可參考德、日等國之經驗，委由學
    界及實務以補充解釋之方式，發展接續犯之概念，對於合乎
    接續犯或包括的一罪之情形，認為構成單一之犯罪，以限縮
    數罪併罰之範圍，用以解決上述問題。」足見，刑法新制刪
    除連續犯規定之目的，並非意謂在舊制時代應依連續犯規定
    論以一罪者，在新制施行之後，即應一律論以數罪。且參酌
    新制精神，「行為單數」及「行為複數」之概念，亦有重新
    定位之必要。爰參考立法理由所揭示之德國實務經驗，以德
    國實務擴張「自然行為單數」的概念，考量本案詐騙行為人
    係出於「單一」之詐騙犯罪意思而反覆實施同種類之犯罪行
    為，且所反覆實施之各別詐騙行為間，復具有時、空密接之
    特性，致第三人觀其整體犯罪流程，仍認與單一之整體事件
    無殊；兼以本案所侵害之法益雖非單一，然亦僅止於財產法
    益，而與高度之屬人法益（如：生命、身體、自由、名譽）
    無妨，因認本案詐騙行為人出於「單一」之詐騙犯罪意思而
    反覆實施同種類之犯罪行為，應屬「自然行為單數」，雖其
    間或涉有詐騙未果者，或涉有詐騙得逞者（其中，除本案所
    涉者外，亦可能另有尚未經披露之部分），然此不過是基於
    一個自然行為單數所成立的數個詐欺既遂或詐欺未遂罪名，
    應依刑法第五十五條規定，論以想像競合犯，並從一較重之
    刑法第三百三十九條第一項之詐欺罪名處斷，而非係「行為
    複數」與「數罪併罰（犯罪之實質競合）」所欲處理的問題
    。
  (二)關於幫助犯（本案被告）：
  1.按在金融機構開設帳戶，請領存摺及金融卡，係針對個人身
    分之社會信用而予以資金流通，具有強烈之屬人性格，而金
    融帳戶作為個人理財之工具，申請開設並無任何特殊限制，
    除一般民眾皆得以存入最低開戶金額之方式申請取得，一人
    同時或異時在各別金融機構申請數個存款帳戶使用概無不可
    ，其申辦手續亦極為簡便，此實屬眾所周知之事，則按諸常
    人社會經驗，苟遇不熟識者委以自己名義申請帳戶，無論其
    所恃以蒐集、徵求金融帳戶使用之名目為何，提供帳戶者對
    於該等帳戶是否係供合法使用，絕無不起疑心之理。況且，
    金融帳戶事關個人財產權益之保障，具有高度專有性，非本
    人或與本人甚為親密者，實難認有何得以「自由流通使用（
    即任意有對價或無對價交付不熟識者使用）」之理，一般人
    亦應有妥為保管及防止他人任意使用之認識，縱情況特殊致
    偶需交付他人使用，亦必深入瞭解其用途，俾免該等專有物
    品被不明人士利用或恃之為與財產有關之犯罪工具，並期杜
    絕自己金融帳戶存款遭他人冒領之風險，此實為吾人按諸生
    活認知所極易體察之常識。是倘無正當理由而徵求他人金融
    帳戶使用者，客觀上顯然已可預見該人之犯罪意圖，係為恃
    以供某筆資金之存入、提領，且寓有隱暪該筆資金存入暨提
    領過程之意。參以今日社會，利用手機簡訊、寄送得獎通知
    ，乃至謊稱其信用卡遭人盜刷、個人資料遭人盜用、現金遭
    人盜領、電信費用欠繳、個人金融帳戶業遭指定「分期轉帳
    扣款」，甚或利用網路刊載不實交友訊息、於拍賣網頁上刊
    載不實物品標售訊息，以遂其詐欺取財目的等詐騙案件頻傳
    ；「詐騙集團」利用大量徵求他人金融帳戶（俗稱人頭戶）
    之方式，遂其順利領取因詐欺所得贓款暨阻斷（或阻撓）查
    緝人員對渠等身分追查之目的者，復迭經新聞媒體披露在案
    ，是就令被告在提供金融帳戶予「詐騙集團」使用之初，其
    主觀尚無「必然引發該詐騙集團萌生恃以實施詐欺犯罪」之
    確信，然衡諸常情及被告智識暨社會經驗，被告對於「提供
    自己帳戶予他人使用，可能足以使『該他人及與之有犯意聯
    絡者』恃以實施詐欺犯罪」乙節，理當有所預見，竟猶將如
    本判決事實欄所示之金融帳戶提供予「詐騙集團」使用，則
    被告主觀上顯有容忍並允許「自己帳戶經詐騙集團恃以實施
    詐欺犯罪」之意無疑。
  2.刑法所指故意，非僅指「直接故意」，尚包括「間接故意（
    未必故意）」在內；又所謂「間接故意」者，乃指行為人對
    於構成犯罪事實，預見其發生而其發生並不違反其本意者而
    言（刑法第十三條第二項規定參照）；再者，幫助犯之成立
    ，除行為人主觀上須出於幫助之故意，客觀上並須有幫助之
    行為；且所指「幫助行為」，係指對他人實現構成要件之行
    為施予助力者而言，至所謂之「幫助故意」，則係指行為人
    就被幫助者正欲從事犯罪或正在從事犯罪，且該犯罪有既遂
    之可能，而其行為復足以幫助他人實現構成要件者，在主觀
    上有所認識而言，尚不以行為人確知被幫助者係犯何罪名為
    其必要（惟仍需在幫助犯罪之共同認識範圍以內）；惟倘行
    為人在正犯實施犯罪以前，預為幫助行為者，則為事前幫助
    犯。茲單就本案現存事證而論，固無從證明被告即係實施詐
    欺手法之人；惟如附表編號至所示被害人壬○○、己○○、庚○○、丁○○、辛○○、甲○○、乙○○、癸○○、
    丙○○9 人既係經由上揭方式將各該項款轉入如本判決事實
    欄所載之被告金融帳戶，顯見，向被害人施以詐術之歹徒，
    無非係利用被告金融帳戶為其詐財工具。是在客觀上，本案
    縱使查無證據足認被告明知利用帳戶遂行犯罪者之行為態樣
    ，除可能供詐欺取財、恐嚇取財（常見類型為竊車後向車主
    勒索財物，即一般所稱「擄車勒贖」），亦有可能遭從事擄
    人勒贖等重大犯罪，而溢出被告原先幫助犯罪之共同認識範
    圍，然參諸前揭說明，被告就「自己金融帳戶可能足以使詐
    騙集團恃以實施詐欺犯罪」乙節，仍應有不違反其本意之不
    確定故意（未必故意；間接故意）；換言之，本案所涉之「
    詐騙集團」果恃被告金融帳戶實施詐欺犯罪之事實，顯然不
    違反被告之本意，被告主觀上，當有幫助詐欺取財之未必故
    意，客觀上，當有提供金融帳戶施予詐欺助力之幫助行為。
    此尤無可疑。
  3.核被告所為，係犯刑法第三十條第一項前段、第三百三十九
    條第一項之幫助詐欺取財罪。又本院既已參考立法理由所揭
    示之德國實務經驗，以德國實務擴張「自然行為單數」概念
    ，兼以本案客觀情節考量，認本案詐騙行為人（即本案正犯
    ）於時、空密接情形所持續實施者，乃「自然行為單數」意
    義下之一行為，並應依刑法第五十五條規定，以想像競合犯
    論處（參見前揭三(一)所述），則對正犯實現構成要件之行為
    施予助力之幫助犯即本案被告而言，當亦不因本案「經披露
    之被害人非僅止於1 人」，即衍生「數罪併罰（犯罪之實質
    競合）」之相關問題，併此指明。
  4.被告本案之所為，既僅就他人實施構成要件之行為施予助力
    而已，則其自屬幫助犯，應依刑法第三十條第二項規定，減
    輕其刑。
  5.本院審酌被告提供如附表所示金融帳戶予詐騙集團使用，供
    詐騙集團恃以實施詐欺犯罪暨掩飾、隱匿其資金來源、流向
    ，造成犯罪偵查困難，幕後犯罪者得以逍遙法外，致使此類
    犯罪手法層出不窮，嚴重危害交易秩序與社會治安，及其智
    識、犯罪目的、手段尚稱平和、並未實際參與詐欺取財犯行
    之可非難性較小，兼以坦承犯行而表悔悟之犯後態度等一切
    情狀，量處如主文所示之刑，以期相當，併諭知易科罰金之
    折算標準。
  6.末查被告前未曾因故意犯罪受有期徒刑以上刑之宣告，此有
    臺灣高等法院被告前案紀錄表、法務部刑案資料查註紀錄表
    在卷可參，本次僅因一時失慮，致罹刑典，犯後並已深表悔
    悟，經此科刑教訓，信當知所警惕，而無再犯之虞，因認所
    受刑之宣告，以暫不執行為適當，爰依刑法第七十四條第一
    項第一款規定，併宣告緩刑四年，用啟自新，以勵來茲。
  7.被告交付予詐騙集團之存摺、金融卡等物，核非本案應義務
    沒收之物，且均未據扣案，又無證據證明迄未滅失；兼以按
    諸金融機構常見約款，金融機構所核發之帳戶存摺、金融卡
    ，原則上，均屬金融機構所有（參見大部分金融機構核發金
    融卡之背面約款記載），是以本案而論，本院亦無宣告沒收
    上開帳戶存摺及金融卡之法律依據，況且，本案經披露後，
    上開帳戶早經相關單位列為警示帳戶（犯罪帳戶），而無再
    遭人利用之虞，是倘本院逕為沒收之諭知，核既無助於日後
    相類犯罪之防堵，復僅徒增將來執行之困擾，爰均不予宣告
    沒收。
據上論斷，應依刑事訴訟法第二百七十三條之一第一項、第二百
九十九條第一項前段，刑法第三百三十九條第一項、第三十條、
第五十五條、第四十一條第一項前段、第七十四條第一項第一款
，刑法施行法第一條之一，判決如主文。
本案經檢察官戊○○到庭執行職務。
中    華    民    國    97    年    8     月    8     日
                  刑事第四庭法  官  王慧惠
以上正本證明與原本無異。
如不服本判決應於收受本判決後10日內向本院提出上訴書狀，其
未敘述上訴理由者，並得於提起上訴後10日內向本院補提理由書
狀（均須按他造當事人之人數附繕本）「切勿逕送上級法院」。
中    華    民    國    97    年    8     月    8     日
                            書記官  王一芳
附錄論罪法條：
刑法第339 條第1 項
意圖為自己或第三人不法之所有，以詐術使人將本人或第三人之
物交付者，處5 年以下有期徒刑、拘役或科或併科1 千元以下罰
金。
刑法第30條
（幫助犯及其處罰）
幫助他人實行犯罪行為者，為幫助犯。雖他人不知幫助之情者，
亦同。
幫助犯之處罰，得按正犯之刑減輕之。
【附表】
┌──┬───┬──────┬─────────┬─────┬──────┐
│編號│被害人│匯 款 時 間 │匯   款   地   點 │ 匯款金額 │卷 證 一 覽 │
│    │      │            │                  │ (新臺幣) │            │
├──┼───┼──────┼─────────┼─────┼──────┤
│  │壬○○│97年4 月5 日│臺北市○○○路○ 段│ 8,800 元 │(甲)證人即被害│
│    │      │上午9 時32分│26號10樓之11（陳韋│          │  人壬○○之│
│    │      │            │宏住處）之網路設備│          │  警詢證述（│
│    │      │            │(網路ATM 轉帳匯款)│          │  基檢2271號│
│    │      │            │                  │          │  偵查卷第34│
│    │      │            │                  │          │  -35 頁）。│
│    │      │            │                  │          │(乙)拍賣網頁列│
│    │      │            │                  │          │  印資料（同│
│    │      │            │                  │          │  上偵查卷第│
│    │      │            │                  │          │  41-53 頁）│
│    │      │            │                  │          │  。        │
│    │      │            │                  │          │(丙)子○○金融│
│    │      │            │                  │          │  帳戶之客戶│
│    │      │            │                  │          │  歷史交易清│
│    │      │            │                  │          │  單。      │
├──┼───┼──────┼─────────┼─────┼──────┤
│  │己○○│97年4 月5 日│臺北縣汐止市○○路│ 8,200 元 │(甲)證人即被害│
│    │      │中午12時21分│2 段「OK便利超商」│          │  人己○○之│
│    │      │            │之ATM 自動櫃員機  │          │  警詢證述（│
│    │      │            │                  │          │  士檢6887號│
│    │      │            │                  │          │  偵查卷第9-│
│    │      │            │                  │          │  10頁）。  │
│    │      │            │                  │          │(乙)ATM 自動櫃│
│    │      │            │                  │          │  員機匯款收│
│    │      │            │                  │          │  據（同上偵│
│    │      │            │                  │          │  查卷第11頁│
│    │      │            │                  │          │  ）。      │
│    │      │            │                  │          │(丙)子○○金融│
│    │      │            │                  │          │  帳戶之客戶│
│    │      │            │                  │          │  歷史交易清│
│    │      │            │                  │          │  單。      │
├──┼───┼──────┼─────────┼─────┼──────┤
│  │庚○○│97年4 月5 日│臺中市○區○○路2 │ 6,300 元 │(甲)證人即被害│
│    │      │下午1 時12分│段119 號之ATM 自動│          │  人庚○○之│
│    │      │            │櫃員機            │          │  警詢證述（│
│    │      │            │                  │          │  基檢2271號│
│    │      │            │                  │          │  偵查卷第64│
│    │      │            │                  │          │  -66 頁）。│
│    │      │            │                  │          │(乙)ATM 自動櫃│
│    │      │            │                  │          │  員機匯款收│
│    │      │            │                  │          │  據（同上偵│
│    │      │            │                  │          │  查卷第67頁│
│    │      │            │                  │          │  ）。      │
│    │      │            │                  │          │(丙)拍賣網頁列│
│    │      │            │                  │          │  印資料（同│
│    │      │            │                  │          │  上偵查卷第│
│    │      │            │                  │          │  73-77 頁）│
│    │      │            │                  │          │  。        │
│    │      │            │                  │          │(丁)子○○金融│
│    │      │            │                  │          │  帳戶之客戶│
│    │      │            │                  │          │  歷史交易清│
│    │      │            │                  │          │  單。      │
├──┼───┼──────┼─────────┼─────┼──────┤
│  │丁○○│97年4 月5 日│桃園縣中壢市某不詳│ 7,300 元 │(甲)證人即被害│
│    │      │下午1 時58分│超商之ATM 自動櫃員│          │  人丁○○之│
│    │      │            │機                │          │  警詢證述（│
│    │      │            │                  │          │  基檢2271號│
│    │      │            │                  │          │  號偵查卷第│
│    │      │            │                  │          │  81頁正反面│
│    │      │            │                  │          │  ）。      │
│    │      │            │                  │          │(乙)ATM 自動櫃│
│    │      │            │                  │          │  員機匯款收│
│    │      │            │                  │          │  據（同上偵│
│    │      │            │                  │          │  查卷第83頁│
│    │      │            │                  │          │  ）。      │
│    │      │            │                  │          │(丙)子○○金融│
│    │      │            │                  │          │  帳戶之客戶│
│    │      │            │                  │          │  歷史交易清│
│    │      │            │                  │          │  單。      │
├──┼───┼──────┼─────────┼─────┼──────┤
│  │辛○○│97年4 月5 日│臺北市○○○路○ 段│13,000 元 │(甲)證人即被害│
│    │      │下午2 時    │106 巷11號「全家便│          │  人辛○○之│
│    │      │            │利超商」之ATM 自動│          │  警詢證述（│
│    │      │            │櫃員機            │          │  基檢2271號│
│    │      │            │                  │          │  號偵查卷第│
│    │      │            │                  │          │  4-5 頁）。│
│    │      │            │                  │          │(乙)存摺節本即│
│    │      │            │                  │          │  臺北大安郵│
│    │      │            │                  │          │  局存摺封面│
│    │      │            │                  │          │  及內頁影本│
│    │      │            │                  │          │  （同上偵查│
│    │      │            │                  │          │  卷第13頁）│
│    │      │            │                  │          │  。        │
│    │      │            │                  │          │(丙)子○○金融│
│    │      │            │                  │          │  帳戶之客戶│
│    │      │            │                  │          │  歷史交易清│
│    │      │            │                  │          │  單。      │
├──┼───┼──────┼─────────┼─────┼──────┤
│  │甲○○│97年4 月5 日│臺北市○○區○○路│ 3,000 元 │(甲)證人即被害│
│    │      │下午3 時38分│1 段62號第一銀行天│          │  人甲○○之│
│    │      │            │母分行之ATM 自動櫃│          │  警詢證述（│
│    │      │            │員機              │          │  基檢2271號│
│    │      │            │                  │          │  號偵查卷第│
│    │      │            │                  │          │  86-88 頁）│
│    │      │            │                  │          │  。        │
│    │      │            │                  │          │(乙)ATM 自動櫃│
│    │      │            │                  │          │  員機匯款收│
│    │      │            │                  │          │  據（同上偵│
│    │      │            │                  │          │  查卷第89頁│
│    │      │            │                  │          │  ）。      │
│    │      │            │                  │          │(丙)子○○金融│
│    │      │            │                  │          │  帳戶之客戶│
│    │      │            │                  │          │  歷史交易清│
│    │      │            │                  │          │  單。      │
├──┼───┼──────┼─────────┼─────┼──────┤
│  │乙○○│97年4 月5 日│高雄市○○路、正忠│15,000 元 │(甲)證人即被害│
│    │      │下午4 時1 分│路路口某超商之ATM │          │  人乙○○之│
│    │      │            │自動櫃員機        │          │  警詢證述（│
│    │      │            │                  │          │  基檢2526號│
│    │      │            │                  │          │  號偵查卷第│
│    │      │            │                  │          │  5-6 頁）。│
│    │      │            │                  │          │(乙)ATM 自動櫃│
│    │      │            │                  │          │  員機匯款收│
│    │      │            │                  │          │  據（同上偵│
│    │      │            │                  │          │  查卷第8 頁│
│    │      │            │                  │          │  ）。      │
│    │      │            │                  │          │(丙)拍賣網頁列│
│    │      │            │                  │          │  印資料（同│
│    │      │            │                  │          │  上偵查卷第│
│    │      │            │                  │          │  13、14頁）│
│    │      │            │                  │          │  。        │
│    │      │            │                  │          │(丁)子○○金融│
│    │      │            │                  │          │  帳戶之客戶│
│    │      │            │                  │          │  歷史交易清│
│    │      │            │                  │          │  單。      │
├──┼───┼──────┼─────────┼─────┼──────┤
│  │癸○○│97年4 月5 日│高雄縣岡山鎮○○路│10,100 元 │(甲)證人即被害│
│    │      │下午5 時11分│之郵局ATM 自動櫃員│          │  人癸○○之│
│    │      │            │機                │          │  警詢證述（│
│    │      │            │                  │          │  基檢2271號│
│    │      │            │                  │          │  號偵查卷第│
│    │      │            │                  │          │  97-98 頁）│
│    │      │            │                  │          │  。        │
│    │      │            │                  │          │(乙)ATM 自動櫃│
│    │      │            │                  │          │  員機匯款收│
│    │      │            │                  │          │  據（同上偵│
│    │      │            │                  │          │  查卷第103 │
│    │      │            │                  │          │  頁）。    │
│    │      │            │                  │          │(丙)子○○金融│
│    │      │            │                  │          │  帳戶之客戶│
│    │      │            │                  │          │  歷史交易清│
│    │      │            │                  │          │  單。      │
├──┼───┼──────┼─────────┼─────┼──────┤
│  │丙○○│97年4 月5 日│不              詳│ 6,300 元 │(甲)證人即被害│
│    │      │下午6 時43分│                  │          │  人丙○○之│
│    │      │            │                  │          │  警詢證述（│
│    │      │            │                  │          │  基檢2271號│
│    │      │            │                  │          │  號偵查卷第│
│    │      │            │                  │          │  91-92頁） │
│    │      │            │                  │          │  。        │
│    │      │            │                  │          │(乙)網路轉帳通│
│    │      │            │                  │          │  知明細（同│
│    │      │            │                  │          │  上偵查卷第│
│    │      │            │                  │          │  93頁）。  │
│    │      │            │                  │          │(丙)子○○金融│
│    │      │            │                  │          │  帳戶之客戶│
│    │      │            │                  │          │  歷史交易清│
│    │      │            │                  │          │  單。      │
└──┴───┴──────┴─────────┴─────┴──────┘


司法院資訊處製作；財團法人民間司法改革基金會備份。
